臺灣彰化地方法院民事裁定　九十一年度司字第九號
　　聲　請　人　丙○○
右聲請人聲請選任臨時管理人事件，本院裁定如左：
    主      文
選任乙○○為四德建設股份有限公司之臨時管理人。
聲請程序費用由聲請人負擔。
    理      由
一、按股份有限公司之董事長對內為股東會、董事會及常務董事會主席，對外代表公
    司。董事長請假或因故不能行使職權時，由副董事長代理之；無副董事長或副董
    事長亦請假或因故不能行使職權時，由董事長指定常務董事一人代理之；其未設
    常務董事者，指定董事一人代理之；董事長未指定代理人者，由常務董事或董事
    互推一人代理之。董事會不為或不能行使職權，致公司有受損害之虞時，法院因
    利害關係人或檢察官之聲請，得選任一人以上為臨時管理人，代行董事長及董事
    會之職權。但不得為不利於公司之行為。公司法第二百零八條第三項及第二百零
    八條之一第一項分別定有明文。
二、本件聲請人聲請意旨略以：四德建設股份有限公司（下稱四德建設公司）董事長
    詹東鏞已於民國八十八年十二月十八日死亡，而四德建設公司並無設置副董事長
    或常務董事，董事長詹東鏞亦未指定董事代理，且四德建設公司董事亦未依上開
    公司法之規定由董事互推一人代理，聲請人為利害關係人，爰依上開規定聲請選
    任四德建設公司臨時管理人代行董事長之職權等語。經查：(一)聲請人於八十七年
    五月二十九日，擔任四德建設公司向台中商業銀行田中分行借款之連帶保證人，
    嗣因四德建設公司未能依約償還，致聲請人所有坐落彰化縣社頭鄉○○段六九０
    地號土地，經本院強制執行處於九十年九月十三日以新臺幣二百八十六萬一千元
    拍定，嗣聲請人於九十一年一月十八日依民法第二百八十一條規定，起訴請求四
    德建設公司給付上開金額之借款，本院依職權調取本院九十年度執字第四三六三
    號執行卷宗及九十一年度訴字第七二號民事卷宗，經核與卷證資料相符，堪認聲
    請人為利害關係人。(二)又詹東鏞已於八十八年十二月十八日死亡，並經本院八十
    九年度管字第一一號裁定指定遺產管理人甲○○為其遺產管理人，惟依本院九十
    年度訴字第七二號民事卷宗所附九十一年一月三十一日抄錄之四德建設公司變更
    登記事項卡所載，該公司董事長仍登記為詹東鏞，足認四德建設公司董事會於董
    事長詹東鏞死亡年餘，均未能依法重新選任董事長或互推一人代理，顯有董事會
    不為行使職權之情形。(三)又聲請人以四德建設公司為被告，訴請清償借款事件，
    經本院受理以九十一年度訴字第七二號繫屬在案，惟四德建設公司因董事會不為
    行使職權，未能選任董事長以法定代理人身分代表公司應訴主張權利，亦致公司
    有受損害之虞。(四)因此，聲請人聲請為四德建設公司選任臨時管理人，代行董事
    長及董事會之職權，經核與上開法條規定尚無不合。本院審酌乙○○為四德建設
    公司董事，且該公司股份總數為二千五百股，乙○○持有五百股，占股份總數五
    分之一等情，爰選任乙○○為四德建設公司之臨時管理人。
二、依非訟事件法第八條第一項規定，裁定如主文。
中　　　華　　　民　　　國　　九十一　　年　　　五　　　月　　　十　　　日
                                    臺灣彰化地方法院民事第二庭
~B法　　　官　鄭舜元
右為正本係照原本作成
如對本裁定抗告須於裁定送達後十日內向本院提出抗告狀
中　　　華　　　民　　　國　　九十一　　年　　　五　　　月　　　十五　　日
~B法院書記官　卓俊杰
